# 资产处置的会计处理

提问人：wx_62e24ced0c2a 时间：2022-08-09 11:53:20
请教陈版主： 1 、员工使用三轮车 5 年后无偿赠送，折旧年限 4 年，怎么做资产处置的账务处理呢，视作职工福利？ 2 、代理商（非员工）使用三轮车 5 年后无偿赠送，折旧年限 4 年，怎么做资产处置的账务处理呢？@chenyiwei

回答人：chenyiwei
1 、因为无偿使用 5 年后才赠送，而折旧年限为 4 年，表明达到无偿赠送条件时资产的账面价值仅留残值，应当是不重大的，可以简化处理，直接按届时账面价值确认为职工薪酬费用即可。也可以在此前计提折旧时将预计净残值设定为零。
2 、代理商（非员工）的处理类似，只是对应的损益项目是代理费而不是职工薪酬。

提问人：wx_62e24ced0c2a 时间：2022-08-12 14:23:17
感谢陈版主！我还想问下您，如果员工在使用前，需要给企业缴纳三轮车价格30%的金额，但所有权并未转移，仍归企业所有，后期免费使用。
是否能将整个业务认定为出租固定资产，将这三轮车价格30%的金额确认为其他业务收入-出租固定资产呢？

回答人：chenyiwei
是否作为预收购车款更合适？即 5 年后并不是完全的无偿赠送。30%的金额也不能代表租金的公允价值。